【裁判字號】    95,台抗,443
【裁判日期】    951019
【裁判案由】    違反毒品危害防制條例聲請再審
【裁判全文】
最高法院刑事裁定              九十五年度台抗字第四四三號
抗  告  人  甲○○
上列抗告人因違反毒品危害防制條例案件，不服台灣高等法院台
南分院中華民國九十五年七月三十一日駁回再審聲請之裁定（九
十五年度聲再字第三０號），提起抗告，本院裁定如下：
    主  文
抗告駁回。
    理  由
本件原裁定略以：抗告人甲○○因違反毒品危害防制條例案件，
經原審法院於民國九十四年十二月二十二日以九十四年度上重更
(一)字第二四九號判決論處連續販賣第一級毒品，處無期徒刑，褫
奪公權終身，並經最高法院於九十五年二月二十三日以九十五年
度台上字第九０九號判決駁回抗告人之第三審上訴確定在案，抗
告人以台灣高雄地方法院九十三年度重訴字第一０八號判決，對
該案被告張騰芳自泰國走私運輸入境鉅量海洛因磚且將部分海洛
因磚出售予他人，僅論處其有期徒刑十五年，褫奪公權十年，抗
告人犯罪情節較張騰芳為輕，且抗告人係向檢警機關供出毒品來
源而破獲張騰芳販賣案，原審亦認抗告人符合減輕其刑之條件而
減輕刑罰，竟論處抗告人較重之刑罰，量刑違反比例及平等原則
；台灣高雄地方法院九十三年度重訴字第一０八號判決書足認係
抗告人應受輕於原判決所認罪名之判決之新證據，爰對原確定判
決聲請再審云云；經查刑事訴訟法第四百二十條第一項第六款所
謂應受輕於原判決所認罪名之判決，係指應受較輕罪名之判決而
言，至宣告刑之輕重乃量刑問題，不在該款所謂罪名在內。原確
定判決量處抗告人上揭罪刑，已明審酌抗告人犯罪後具有悔意
，供出毒品來源，以利檢察官破獲其他案件，以及抗告人意圖營
利，販入海洛因磚計十三塊，計算其重量多達四千五百多公克，
經摻入糖粉分裝，數量恐高達五、六千公克，且為警查獲時，尚
持有高達二千九百十八公克高純度海洛因，其大量販賣海洛因牟
取暴利，破壞社會善良風氣，危害國民身心健康甚鉅等犯罪情狀
，應科處無期徒刑，並依法宣告褫奪公權終身之理由；而台灣高
雄地方法院九十三年度重訴字第一０八號判決，則以該案被告張
騰芳為小兒麻痺患者，並無前科犯罪紀錄，因經濟情況欠佳而犯
罪，於得知其行為致不知情之吳彩蓮、陳碧芬為警察逮捕，亦自
動自泰國返台接受法律制裁，並坦承犯行，因其犯罪情狀可憫恕
，合依刑法第五十九條減輕其刑，因而量處其有期徒刑十五年，
褫奪公權十年，有卷附該刑事判決影本可稽。張騰芳犯罪情狀與
抗告人多有不同，不能執以認原確定判決量刑有何違法之情形。
何況個案量刑問題，並非刑事訴訟法第四百二十條第一項第六款
所謂之應受輕於原判決所認罪名之判決。抗告人任指原判決量刑
過重，並以台灣高雄地方法院上揭刑事判決，指為發現之新證據
，足認抗告人應受輕於原判決所認罪名之判決，而聲請再審，為
無理由，應予駁回。經核原裁定於法並無違誤，抗告意旨仍執陳
詞以及原審未審酌另案即被告鄧銀山違反毒品危害防制條例案之
刑事判決，指摘原裁定不當，為無理由，應予駁回。
據上論結，應依刑事訴訟法第四百十二條，裁定如主文。
中    華    民    國  九十五  年    十    月   十九   日
                      最高法院刑事第九庭
                          審判長法官  陳  正  庸
                                法官  賴  忠  星
                                法官  王  居  財
                                法官  林  開  任
                                法官  林  立  華
      本件正本證明與原本無異
                                      書  記  官
中    華    民    國  九十五  年    十    月  二十六  日
                                                      J


司法院資訊處製作；財團法人民間司法改革基金會備份。
